臺灣桃園地方法院民事簡易判決
111年度桃簡字第693號
原      告  閆雪嬌
被      告  温上能
上列被告因恐嚇案件（110年度易字第565號），經原告提起刑事
附帶民事訴訟請求損害賠償，經本院刑事庭移送前來（110年度
附民字第265號），本院於民國111年5月26日言詞辯論終結，判
決如下：
　　主    文
被告應給付原告新臺幣捌仟元，及自民國一一０年四月十七日起
至清償日止，按週年利率百分之五計算之利息。
原告其餘之訴駁回。
訴訟費用由被告負擔百分之二，餘由原告負擔。
本判決第一項得假執行。
原告其餘假執行之聲請駁回。
    事實及理由
一、原告主張：被告於民國109年10月30日中午12時20分許，在
    桃園市○○區○○路000○0號「角板山行館公園」之工地內工作
    時，因故與原告發生口角糾紛，被告心生不滿下，竟基於恐
    嚇危害安全之意思，在上址向原告恫嚇稱：「信不信我用鎚
    子鎚死你」等語，並手持鐵鎚高舉過頭作勢欲攻擊原告，致
    原告因此心生畏懼，並產生焦慮及憂鬱症（下稱系爭傷害）
    ，原告因系爭傷害支出醫療費用新臺幣（下同）1萬3,007元
    、就醫交通費用3,000元，復因系爭傷害不能工作受有不能
    工作損失35萬7,500元，且因被告上開行為精神痛苦不已，
    被告應賠償精神慰撫金8,000元，上開損害合計38萬1,507元
    。爰依侵權行為之規定，提起本件訴訟等語，並聲明：被告
    應給付原告38萬1,507元，及自刑事附帶民事起訴狀（下稱
    起訴狀）繕本送達翌日起至清償日止，按週年利率5％計算之
    利息。願供擔保請准宣告假執行。
二、被告則以：其無恐嚇原告等語，資為抗辯，並聲明：原告之
    訴駁回。
三、本院之判斷：
　㈠按因故意或過失，不法侵害他人之權利者，負損害賠償責任
    ，民法第184條第1項前段定有明文。經查，原告於偵訊時陳
    稱：被告於上開時地對其陳稱「信不信我用鎚子鎚死你」，
    並且把鐵鎚舉過頭頂作勢要打伊，當時周豔玲就在後面有看
    到等語，核與證人周豔玲於偵訊中陳稱其聽到被告拿著鎚子
    對原告說「鎚死你」並把鎚子舉起來等語，情節大致相符，
    並有鐵鎚照片附卷可參（見本院審附民卷第15頁），堪信為
    真實，被告抗辯其無恐嚇原告云云（見本院桃簡卷第22頁）
    自不足採。至於證人謝鴻志雖於本院上開刑事案件審理時證
    稱：當時被告的手完全沒有舉起來也沒有什麼動作，被告是
    有拿著鐵鎚，但他就走路，並沒有拿著鐵鎚高舉過頭等語，
    然其於偵查時證稱：被告是背對著伊走過去拿鐵鎚，伊沒有
    看到被告有跟告訴人講話，因為伊在釘板模做自己的事情等
    語，則證人謝鴻志因其於案發當時所在位置及正從事工作中
    ，故而未對被告有何舉動多作留意，是其證稱未見到被告手
    持鐵鎚高舉過頭乙節，尚難以作為有利被告之認定。綜上，
    被告上開恐嚇行為使原告心生畏懼，侵害原告之自由權，構
    成故意侵權行為，被告自應負侵權行為損害賠償之責。
　㈡損害賠償金額：
　⒈醫療費用、就醫交通費及不能工作損失：
　　經查，原告雖主張其因被告上開恐嚇行為受有系爭傷害，而
    至臺北市立聯合醫院（下稱臺北醫院）就醫，支出醫療費用
    1萬3,007元、就醫交通費用3,000元，並因系爭傷害不能工
    作受有不能工作損失35萬7,500元等情，然原告所提出臺北
    醫院診斷證明僅記載「焦慮」、「憂鬱」等文字，至於焦慮
    、憂鬱原因為何並無記載，有上開診斷證明在卷可稽（見本
    院桃簡卷第40頁），尚難據此逕認原告因被告恐嚇行為產生
    系爭傷害。原告另提出鑫洋景觀工程行證明（見本院審附民
    卷第11至13頁），亦僅能證明原告於109年10月30日至110年
    3月23日未至上開工程行工作，原告復未提出其他證據證明
    其因被告恐嚇行為致生系爭傷害，被告自毋庸負擔系爭傷害
    所生損害賠償責任，原告主張被告應賠償系爭傷害所生醫療
    費用1萬3,007元、就醫交通費用3,000元、不能工作損失35
    萬7,500元自無理由。
　⒉精神慰撫金：　
　　按不法侵害他人之身體、健康、名譽、自由、信用、隱私、
    貞操，或不法侵害其他人格法益而情節重大者，被害人雖非
    財產上之損害，亦得請求賠償相當之金額，民法第195條第1
    項前段亦有明文。次按精神慰撫金之多寡，應斟酌雙方之身
    分、地位、資力與加害程度，及其他各種情形核定相當之數
    額，該金額是否相當，自應依實際加害情形與被害人所受之
    痛苦及雙方之身分、地位、經濟狀況等關係決定之。經查，
    原告因被告上開恐嚇行為，精神上受有相當之痛苦，自得請
    求被告賠償精神慰撫金。參酌兩造身分、地位、經濟狀況、
    教育程度（見戶籍資料，本院個資卷）、被告過失情節及原
    告所受傷害等一切情狀，認原告請求精神慰撫金以8,000元
    為適當。
四、按給付無確定期限者，債務人於債權人得請求給付時，經 
    其催告而未為給付，自受催告時起，負遲延責任。其經債權
    人起訴而送達訴狀，或依督促程序送達支付命令，或為其他
    相類之行為者，與催告有同一之效力。又遲延之債務，以支
    付金錢為標的者，債權人得請求依法定利率計算之遲延利息
    。但約定利率較高者，仍從其約定利率，而應付利息之債務
    ，其利率未經約定，亦無法律可據者，週年利率為5％，民法
    第229條第2項、第233條第1項、第203條分別定有明文。經
    查，上開侵權行為損害賠償債務為金錢債務，然無確定期限
    ，亦無約定之利率，被告應自受催告時起，負遲延責任，給
    付週年利率5％遲延利息，而起訴狀繕本於110年4月6日寄存
    送達被告，有本院送達證書在卷可稽（見本院審附民卷第35
    頁），於年同月16日生送達效力，原告請求自起訴狀繕本送
    達被告翌日即同年月17日起至清償日止，按週年利率5％計算
    之遲延利息，自有理由。
五、綜上所述，原告依侵權行為之法律關係，請求被告給付8,00
    0元及自110年4月17日起至清償日止，按週年利率5％計算之
    利息，為有理由，應予准許，逾此部分，則無理由，應予駁
    回。
六、本件原告勝訴部分，係依民事訴訟法第427條規定適用簡易
    程序所為被告敗訴之判決，依同法第389條第1項第3款之規
    定，應依職權宣告假執行。原告敗訴部分，假執行之聲請駁
    回。
七、本件事證已臻明確，兩造其餘攻擊、防禦方法及證據資料，
    經本院審酌後，認對於判決結果不生影響，爰不一一論述。
八、訴訟費用負擔之依據：民事訴訟法第79條。　　
中　　華　　民　　國　　111 　年　　6 　　月　　8 　　日
                  桃園簡易庭  法  官  張明宏
以上為正本係照原本作成。
如不服本判決，應於送達後20日內，向本院提出上訴狀並表明上
訴理由，如於本判決宣示後送達前提起上訴者，應於判決送達後
20日內補提上訴理由書（須附繕本）。
如委任律師提起上訴者，應一併繳納上訴審裁判費。   
中　　華　　民　　國　　111 　年　　6 　　月　　8 　　日
                              書記官  石曉芸